【裁判字號】    91,易,3030
【裁判日期】    920129
【裁判案由】    竊盜
【裁判全文】
臺灣高雄地方法院刑事判決                        九十一年度易字第三三號
    公  訴  人  臺灣高雄地方法院檢察署檢察官
    被      告  乙○○  男  二.
右列被告因竊盜案件，經檢察官聲請簡易判決處刑（九十一年偵緝字第一０三八號）
，本院認不宜以簡易判決處刑為之，改簽為以通常訴訟程序審理，本院判決如左：
    主  文
乙○○竊盜，處拘役拾日，如易科罰金，以佰元折算壹日。
    事  實
一、乙○○意圖為自己不法之所有，於民國九十一年五月二十九日凌晨二時許，與網
    友甲○○相約前往高雄市○○區○○路六三三號「大帑殿ＫＴＶ」三一０包廂處
    唱歌，竟意圖為自己不法之所有，徒手竊取甲○○所有之ＮＯＫＩＡ牌、型號八
    二五０之行動電話（序號：000000000000000號）一具，得手後
    即逃離現場，經甲○○報警於九十一年八月二十三日在高雄市前金區○○○路一
    六三之一號東都大飯店三０五號房查獲。
二、案經高雄市政府警察局鼓山分局移送臺灣高雄地方法院檢察署檢察官偵查起訴。
    理  由
一、訊據被告於本院審理中，固不否認取走甲○○所有之行動電話且未歸還，然辯稱
    ：「曾告知甲○○欲借用其行動電話，但我只出去半小時，回來時她們就不在那
    裡了，當天我聯絡不上甲○○，就將她的手機丟掉了」云云。經查，上開犯罪事
    實，業據告訴人甲○○於警訊中指稱：「我有看到被告拿我的行動電話走出包廂
    ，但被告並沒有告知我或我的朋友，本以為他只是借用一下，但事後就無法聯絡
    上被告」等語，與證人即同行友人江純誼於警訊中所證：「有看到被告拿走甲○
    ○的手機使用，他並沒有告知我」等語，互核相符。苟被告係出於借用告訴人上
    述行動電話之意思而暫時離座，何以未告知任何在場之人，又未交待其去處？被
    告所辯，顯與常情不合。雖被告又辯稱：其係外出使用告訴人所有之行動電話撥
    號給朋友陳志勇約其一同前來云云，然查，告訴人甲○○前往高雄市政府警察局
    鼓山分局龍華派出所報案時間為九十一年五月二十九日凌晨一時五十分許，此觀
    之警訊筆錄所載訊問時間即明，則被告離座時間至少係於凌晨一時五十分以前，
    ，否則告訴人當不至前往警局報案。再對照本院發函和信電訊股份有限公司所調
    閱告訴人甲○○失竊之行動電話通聯紀錄結果，該門號於該日凌晨一時以後僅於
    凌晨二時十八分二十一秒發出一通電話即0000000000，通話時間為二
    十四秒，發話基地台則在高雄市鼓山區○○○路四三九號，即本件案發地點之「
    大帑殿ＫＴＶ」附近，此有和信電訊公司九十一年九月二十四日回函一件可查。
    前述發話電話與被告所辯該陳志勇之人之電話號碼，並不相符，該發話時間距被
    告上述可能離座之時間，又至少已有三、四十分鐘以上，倘被告係欲借告訴人之
    行動電話使用而暫時離座，應在其離座後不久隨即使用該行動電話，而被告如已
    換用其他門號使用該具行動電話，何以又在凌晨二時十八分許使用告訴人之門號
    0000000000發話？是被告所辯其係換用其他門號使用告訴人之行動電
    話云云，委不足採。綜上情節，被告拿取該行動電話之時，並非出於暫時借用之
    意，而係出於不法所有之意圖甚明。本件事證明確，被告犯行堪以認定。
二、核被告所為，係犯刑法第三百二十條第一項之竊盜罪。爰審酌被告除曾有少年非
    行外，別無其他前科，此有臺灣高等法院被告全國前按紀錄表一件可佐，顯見素
    行非惡，且年僅二十歲，因圖一時小利而竊取他人物品之犯罪動機，及其犯罪手
    段情節尚非重大，被害人損失非鉅等情狀，量處如主文所示之刑，並諭知易科罰
    金之折算標準。
據上論斷，應依刑事訴訟法第二百九十九條第一項前段，刑法第三百二十條第一項、
第四十一條第一項，罰金罰鍰提高標準條例第一條前段、第二條，判決如主文。
本案經檢察官羅水郎到庭執行職務。
中    華    民    國    九十二    年      一      月        二十九      日
                                  臺灣高雄地方法院刑事第七庭
                                      法  官  汪  怡  君
右為正本，係照原本作成，證明與原本無異。
如不服本判決，應於送達後十日內，向本院提出上訴狀。
                                      書記官  李  梅  芬
中    華    民    國    九十二    年      一      月        三十        日


司法院資訊處製作；財團法人民間司法改革基金會備份。
